【裁判字號】    99,審訴,1977
【裁判日期】    991022
【裁判案由】    偽證
【裁判全文】
臺灣桃園地方法院刑事判決            99年度審訴字第1977號
公  訴  人  臺灣桃園地方法院檢察署檢察官
被      告  甲○○原名曾逸軒.
上列被告因偽證案件，經檢察官提起公訴（99年度偵字第20388
號），被告於準備程序進行中為有罪陳述，經本院合議庭裁定由
受命法官獨任進行簡式審判程序，判決如下：
    主  文
甲○○於檢察官偵查時及執行審判職務之公署審判時，證人於案
情有重要關係之事項，供前具結，而為虛偽陳述，處有期徒刑肆
月，緩刑貳年。
    事  實  及  理  由
一、被告所犯之罪，為死刑、無期徒刑、最輕本刑3 年以上有期
    徒刑或高等法院管轄第一審案件以外之罪，而被告於本院準
    備程序進行中，就被訴事實為有罪之陳述，經本院告知簡式
    審判程序意旨，並聽取公訴人及被告之意見後，依刑事訴訟
    法第273 條之1 第1 項之規定，裁定依簡式審判程序審理。
二、犯罪事實：
    甲○○（原名曾逸軒）於民國97年10月5 日晚間8 時30分，
    在桃園縣桃園市○○路73號之「聖峰茶行」內，施用陳韋志
    所轉讓之第三級毒品愷他命。詎甲○○明知其當日所施用之
    愷他命並非自己與陳韋志所合資購買，竟基於偽證之犯意，
    先於98年1 月22日下午4 時10分許，在臺灣桃園地方法院檢
    察署第四偵查庭，檢察官偵查97年度偵字第22039 號被告陳
    韋志違反毒品危害防制條例案件時，就所施用之第三級毒品
    愷他命來源等於案情有重要關係之事項以證人身份接受訊問
    時，供前具結後，虛偽陳述稱：「（問：毒品來源？）答：
    我跟錢櫃藥頭買的，我購買400 元，是陳韋志去拿的（問：
    陳韋志當時為何提議去買？）答：因為我之前沒用過K 他命
    ，陳韋志說他認識藥頭，我就說我們一起去買」等語。復於
    98年12月17日上午9 時20分許，在本院刑事第七法庭，審理
    98年度易字第584 號被告陳韋志違反毒品危害防制條例案件
    時，就所施用第三級毒品愷他命來源等於案情有重要關係之
    事項以證人身份接受訊問時，供前具結後，仍虛偽陳述稱：
    「（問：K 盤上面的愷他命是何人提供？答：是我和陳韋志
    合買的。（問：你們是何時去買的？）答：我不太記得時間
    ，我們是一個人出600 元，我們是去錢櫃KTV 那邊買的。（
    問：買了之後如何處理？）答：買的時候是陳韋志上去拿，
    我在樓下，東西那時候就直接放在他身上，然後我們就回聖
    峰茶行，陳韋志就把東西倒出來，然後我就自己捲煙自己抽
    」等語，足以影響國家司法追訴審判之正確性。
三、認定被告犯罪所憑之證據：
  (一)被告甲○○於偵訊、本院準備程序及審理時之自白。
  (二)臺灣桃園地方法院檢察署97年度偵字第22039 號被告陳韋志
    違反毒品危害防制條例案中所附甲○○於97年10月6 日零時
    10分許之警詢筆錄、甲○○於98年1 月22日下午4 時10分許
    之偵訊筆錄暨證人結文、本院98年度易字第584 號被告陳韋
    志違反毒品危害防制條例案件98年12月17日上午9 時20分許
    審判筆錄暨甲○○之證人結文、本院98年度易字第584 號刑
    事判決、臺灣高等法院99年度上易字第701 號刑事判決各1
    份。
四、按刑法上之偽證罪，不以結果之發生為要件，一有偽證行為
    ，無論當事人是否因而受有利或不利之判決，均不影響其犯
    罪之成立。而該罪所謂於案情有重要關係之事項，則指該事
    項之有無，足以影響於裁判之結果者而言（最高法院71年度
    台上字第8127號判例意旨可參）。是被告甲○○既為如上開
    犯罪事實欄所載之不實證詞，而該證詞涉及陳韋志究否為轉
    讓第三級毒品認定之結果，是其所為虛偽陳述內容當與案情
    具有重要關係，核其所為，係犯刑法第168 條之偽證罪。被
    告雖先後2 次於陳韋志涉嫌轉讓第三級毒品案件檢察官偵訊
    及本院審理時，均供前具結，並均於案情有重要關係之事項
    為不實之陳述，惟因係同一案件，侵害一國家審判權之法益
    ，僅論單純一罪，檢察官認係數罪且應分論併罰，容有未洽
    ，惟此經公訴檢察官當庭更正，附此敘明。又被告雖於99年
    7 月2 日偵訊時坦承犯行，然其所虛偽陳述之案件（即臺灣
    桃園地方法院檢察署97年度偵字第22039 號被告陳韋志違反
    毒品危害防制條例案件及本院98年度易字第584 號被告陳韋
    志違反毒品危害防制條例案件），其判決已於99年4 月28日
    確定，有臺灣高等法院99年度上易字第701 號刑事判決1 份
    在卷可稽，是以被告不得依刑法第172 條規定減輕其刑，亦
    附此敘明。爰審酌被告犯罪之動機、手段，其浪費司法調查
    之資源，妨害國家司法公正與真實發現及犯後坦承犯行等一
    切情狀，量處如主文所示之刑，以資懲儆。末查，被告甲○
    ○前未曾受有期徒刑以上刑之宣告，有臺灣高等法院被告前
    案紀錄表一份在卷可查，其因一時失慮行為，致觸犯刑責，
    經此偵查、審理及刑之宣告後，當知所警惕而無再犯之虞，
    本院認對被告所宣告之刑以暫不執行為適當，爰併予宣告緩
    刑二年，以啟自新。
五、應適用之法條：
    刑事訴訟法第273 條之1 第1 項、第299 條第1 項前段、第
    310 條之2 ，第454 條第1 項、刑法第168 條、第74條第1
    項第1 款。
六、如不服本判決，應於判決送達後10日內向本院提出上訴狀（
    應附繕本），其未敘述上訴理由者，應於上訴期間屆滿後20
    日內補提理由書狀於本院，上訴於臺灣高等法院。
本案經檢察官黃俊華到庭執行職務。
中    華    民    國    99    年    10    月    22    日
                    刑事庭  法  官  許曉微
以上正本證明與原本無異。
                            書記官  林宜亭
中    華    民    國    99    年    10    月    22    日
附錄本案論罪科刑法條：
中華民國刑法第168條
於執行審判職務之公署審判時或於檢察官偵查時，證人、鑑定人
、通譯於案情有重要關係之事項，供前或供後具結，而為虛偽陳
述者，處7年以下有期徒刑。

司法院資訊處製作；財團法人民間司法改革基金會備份。
